臺灣南投地方法院刑事裁定
111年度單禁沒字第92號
聲  請  人  臺灣南投地方檢察署檢察官
被      告  潘士銘


上列聲請人聲請單獨宣告沒收（111年度聲沒字第84號），本院
裁定如下：
    主  文
扣案如附表所示之物，均沒收銷燬之。
    理  由
一、聲請意旨略以：被告潘士銘基於施用第一級毒品海洛因之犯
    意，於民國110年1月26日凌晨2時許，在其南投縣○○鎮○○里○
    ○路000號住處內，以針筒注射之方式，施用海洛因1次；另
    基於施用第二級毒品甲基安非他命之犯意，於110年1月26日
    中午12時40分許為警採尿之時起回溯96小時內之某時點（不
    含公權力拘束期間），在不詳地點，以不詳方式，施用第二
    級毒品甲基安非他命1次。嗣於同年月26日上午8時50分許，
    為警持本院核發之搜索票至其上址住處3樓執行搜索，當場
    查獲毒品海洛因8小包（驗前總淨重0.6388公克，驗後總淨
    重0.3513公克）及已使用注射針筒13支（僅1支含海洛因殘
    渣）等物，並於同日中午12時40分許採集其尿液送驗，結果
    呈可待因、嗎啡、安非他命及甲基安非他命陽性反應。經查
    ，被告因上揭施用毒品案件，經依本院110年度毒聲字第222
    號裁定令入法務部○○○○○○○○附設勒戒處所施以觀察、勒戒後
    ，因認有繼續施用毒品傾向，再依本院110年度毒聲字第388
    號裁定令入法務部○○○○○○○○施以強制戒治，經被告不服提起
    抗告後，繼經本院以110年度毒聲字第388號裁定駁回抗告確
    定，而將被告送法務部○○○○○○○○臺中分所執行強制戒治，嗣
    經法務部○○○○○○○○函報被告所受強制戒治處遇已屆滿6個月
    ，其成效亦經評定為合格，無繼續強制戒治之必要，被告因
    而於111年5月19日停止強制戒治釋放出所，並由臺灣南投地
    方檢察署檢察官以111年度戒毒偵字第135號為不起訴處分確
    定。又本案扣案之被告所有之第一級毒品8小包及注射針筒1
    支，經送驗結果均確含第一級毒品海洛因成分，是該扣案海
    洛因毒品係屬違禁物，而扣案之注射針筒依現今科技水準尚
    難將其上所含之毒品殘渣加以完全析離，亦無析離之實益與
    必要，應整體視為毒品，爰依刑法第40條第2項、第38條第1
    項、毒品危害防制條例第18條第1項前段規定，聲請單獨宣
    告沒收並銷燬等語。
二、按違禁物，不問屬於犯罪行為人與否，得單獨宣告沒收，刑
    法第38條第1項、第40條第2項定有明文。又按查獲之第一、
    二級毒品及專供製造或施用第一、二級毒品之器具，不問屬
    於犯罪行為人與否，均沒收銷燬之，毒品危害防制條例第18
    條第1項前段定有明文。而海洛因屬毒品危害防制條例第2條
    第2項第1款所規範之第一級毒品，依同條例第ll條第1項規
    定不得持有，而屬違禁物無訛，應依毒品危害防制條例第18
    條第l項前段規定，沒收銷燬之。
三、經查，被告前因施用毒品案件，經本院110年度毒聲字第222
    號裁定送觀察、勒戒後，因認有繼續施用毒品之傾向，繼經
    本院110年度毒聲字第388號裁定令被告入戒治處所施以強制
    戒治，復經被告提起抗告，然經本院裁定駁回抗告而確定，
    嗣被告入戒治處所執行強制戒治，於111年5月19日因停止處
    分執行出所，並由臺灣南投地方檢察署檢察官以111年度戒
    毒偵字第135號為不起訴處分確定等情，有前開不起訴處分
    書及臺灣高等法院被告前案紀錄表在卷可憑。而本件扣案如
    附表所示之物，經送衛生福利部草屯療養院鑑驗後，均檢出
    第一級毒品海洛因成分，有南投縣政府警察局埔里分局搜索
    扣押筆錄暨扣押物品目錄表、南投縣政府警察局埔里分局扣
    押物品清單、衛生福利部草屯療養院110年2月1日草療鑑字
    第1100100346號鑑驗書在卷可稽，足認本件扣案如附表所示
    之物確均含有第一級毒品海洛因成分無訛。又包裝如附表編
    號1至8所示前開毒品之包裝袋8個，因其上均殘留有微量毒
    品，衡情難以析離，且亦無析離之實益，而應整體視為毒品
    之一部。再如附表編號9所示之物與其上所沾附之前開毒品
    ，亦難以析離，而亦應整體視為毒品之一部。故本件扣案如
    附表所示之物，依毒品危害防制條例第18條第1項前段之規
    定，不問屬於犯人與否，均應予沒收銷燬之。至送驗耗損部
    分之毒品因已滅失，爰不另宣告沒收銷燬。綜上，聲請人之
    聲請，核與前揭規定並無不合，應予准許。
四、依刑事訴訟法第220條、第455條之36第2項，裁定如主文。
中　　華　　民　　國　　111 　年　　7 　　月　　6 　　日
　　　　　　　　　刑事第四庭  法　官　  蔡霈蓁
以上正本證明與原本無異。
如不服本裁定，應於裁定送達後5日內向本院提出抗告狀。　　
　　　　　　　　　　　　　　　書記官　　郭勝華　　　　　
中　　華　　民　　國　　111 　年　　7 　　月　　7 　　日

附表：
編號 扣案物品名稱、數量 １ 白色粉末1包（驗餘淨重0.1997公克，含包裝袋1個） ２ 白色粉末1包（驗餘淨重0.0232公克，含包裝袋1個） ３ 白色粉末1包（驗餘淨重0.0157公克，含包裝袋1個） ４ 白色粉末1包（驗餘淨重0.0290公克，含包裝袋1個） ５ 白色粉末1包（驗餘淨重0.0292公克，含包裝袋1個） ６ 白色粉末1包（驗餘淨重0.0169公克，含包裝袋1個） ７ 白色粉末1包（驗餘淨重0.0209公克，含包裝袋1個） ８ 白色粉末1包（驗餘淨重0.0167公克，含包裝袋1個） ９ 注射針筒1支